臺灣高等法院臺中分院治安法庭裁定
聲　　請　　人
即受感訓處分人　甲○○
上列聲請人因感訓案件，對於本院中華民國96年3月27日確定裁
定（96年感抗字第19號），聲請重新審理，本院裁定如下：
    主  文
重新審理之聲請駁回。
    理  由
一、聲請意旨略以：(一)檢肅流氓條例第 2條第5款及第6條所謂「
    足以破壞社會秩序」，依同條例施行細則第4條第2項規定，
    係指行為具有不特定性（即對不特定人為之，不重被害人屬
    性）、習慣性（非突發性之偶然犯）、積極侵害性（非自衛
    式或不作為式）；所謂「情節重大」，依同條例施行細則第
    5條第1項規定，應審酌一切流氓情形，尤其應注意流氓行為
    之手段與實施之程度，被害人之人數與受害之程度、破壞社
    會秩序之程度、行為後態度、有無逃亡或嚴重破壞社會秩序
    之虞等事項予以認定，非謂行為人之行為一構成刑事犯，即
    可認屬於檢肅流氓條例之流氓。(二)原裁定以聲請人搶槍之際
    擊斃友人林昆賢，其非法持有槍彈之行為，對他人已造成生
    命、身体之實質侵害，認聲請人之行為具有積極侵害性：惟
    聲請人係因如廁時，見到包箱內林聖爵與賴景忠遭對方人馬
    毆打，因而以槍射擊天花板，欲以此嚇阻對方，聲請人真正
    目的非欲積極殺人，而係消極阻止鬥毆，聲請人之行為顯屬
    偶發、消極、而不具積極侵害性。(三)原裁定以聲請人僅為到
    場助勢之人，竟攜帶槍械，迨談判結果不如己意，旋持槍進
    入談判處所，以武力壓制在場不特定人，且先前即預見鬥毆
    之發生，認聲請人之行為具有不特定性：惟聲請人本未攜帶
    槍械，係抵達後林昆賢始將槍彈交與聲請人，且聲請人未進
    入包廂談判，故聲請人非因談判結果不如己意而欲以槍壓制
    對方，且搶槍誤擊林昆賢並非聲請人事先所可預見。(四)原裁
    定認聲請人之行為具有習慣性亦有違誤：蓋聲請人從無持槍
    記錄，案發時係林昆賢將槍交付聲請人，聲請人平時即未持
    有槍枝及子彈。(五)依刑案卷內資料，實際上係陳正忠誤扣或
    故意扣及扳機，聲請人甚至可能與林昆賢死亡無關，且聲請
    人又與林昆賢之母達成和解，原裁定對此卻全未審酌。綜上
    所述，原裁定之認定與檢肅流氓條例施行細則第4條第2項及
    第5條第1項規定不符，顯屬適用法規錯誤，爰依同條例第16
    條第1項第1款聲請重新審理。
二、按檢肅流氓條例第十六條第一項第一款所規定聲請重新審理
    之要件，係指諭知感訓處分之裁定確定後，有適用法規顯然
    錯誤，並足以影響裁定之結果者，認為應不付感訓處分者，
    始足當之。經查：(一)本件被移送人僅因林聖爵之妻舅賴景忠
    與李家霖等人口角，受林聖爵之邀於談判時前往助勢，與李
    家霖等人並無怨隙，竟明知未經許可不得持有槍枝及子彈而
    持有，並將該制式手槍插於腰際而在隔壁房間等候，迨談判
    起爭執，旋趕至談判之房間擊發子彈震懾對方，復以該槍枝
    毆擊陳正忠，嗣於與陳正忠搶槍之際槍擊友人林昆賢，致林
    昆賢死亡，其非法持有槍彈之行為，對他人已造成生命、身
    體之實質侵害，具有積極侵害性。(二)其僅為到場助勢之人，
    竟即攜帶槍械傍身，迨談判結果不如己意，旋持槍進入談判
    處所，以武力壓制在場之不特定人，且先前即預見鬥毆、爭
    吵之發生，行為顯具不特定性、慣常性。(三)次查邇來槍枝氾
    濫，不法之徒每擁槍自重，輕則以恐嚇勒贖，要挾滋事，欺
    壓善良，重則即持之殺人強劫，致一般社會大眾聞槍色變，
    是槍枝氾濫，危害社會治安至深且鉅，顯足以破壞社會秩序
    。是其非法持有槍彈對他人造成生命、身體之實質侵害之所
    為，已嚴重破壞社會秩序、治安，並危害他人生命、身體、
    自由、財產之安全，自屬檢肅流氓條例第 2條第2款、第5款
    及第 6條所指之情節重大之流氓，堪認被移送人有交付感訓
    處分之原因。此業經原確定裁定查明並詳述其所憑之證據及
    理由，原確定裁定基於此為交付感訓處分之裁定，並無不合
    ，其適用法規亦無「顯有錯誤，足以影響裁定結果」之情形
    ，至聲請人縱於事後已與被害人之母和解，犯後態度固屬尚
    佳，亦無足影嚮其上開流氓行為之成立，是本件聲請人聲請
    意旨仍執陳詞，指摘原確定裁定適用法規顯有錯誤，足以影
    響裁定之結果，而聲請重新審理，為無理由，應予駁回。
三、據上論斷，應依檢肅流氓條例第16條第4項前段，裁定如主
    文。
中　　華　　民　　國　　 96　　年　　5　　月　　22　　日
            治安法庭  審判長法　官  李  璋  鵬
                            法　官  胡  森  田
                            法　官  蕭  錦  鍾
上開正本證明與原本無異。
不得抗告。
                            書記官  蕭  訓  慧
中　　華　　民　　國　　96　　年　　5　 　月　　23　　日
